

Rua Edson, 200, Campo Belo, São Paulo - SP CEP.04618-030

□ (51) 980393014 | victorhenriquesoliv@qmail.com | foliveirahenriques.netlify.com | to victorhenriquesoliveira

Resumo.

Possui graduação em Ciências Econômicas pela Universidade Federal de Vicosa (2016). É mestre em Economia Aplicada pela Universidade Federal do Rio Grande do Sul (2019). Trabalhou como Consultor Sênior em regulação pela Siglasul e foi Economista Pleno na Federação das Indústrias do Rio Grande do Sul (FIERGS), onde participou como assessor econômico e analista de projeções de cenários para a indústria gaúcha. Atualmente é Analista de Risco Sênior do Banco Santander e aluno do programa de Doutorado em Economia de Empresas, da Fundação Getúlio Vargas (EESP/FGV), com interesse na area de Finanças e Econometria Financeira. Tem experiência com otimização de portfólios, modelagem de volatilidade, gestão de risco de mercado e crédito, preficicação de opções e outros temas relacionados à previsão e nowcasting. Possui conhecimentos avançados em linguagens de programação (Python, Matlab, SQL, Stata e R), editores de textos científicos (LaTeX e Markdown), e dashboards interativos para visualização de dados (Power BI e Shiny).

Experiência Profissional _____

Siglasul Rio de Janeiro - RJ

CONSULTOR SÊNIOR Fev. 2022 - Mai.2022

Out. 2021 - Jan.2022 CONSULTOR ASSOCIADO

- Consultoria para o mercado de infraestrutura com foco em concessões públicas do setor de energia elétrica, saneamento básico e gás natural.
- Modelagem de eficiência pela Análise Envoltória de Dados (DEA) no âmbito do benchmark regulatório da Agência Nacional de Energia Elétrica.
- · Projeção de mercado de energia elétrica para distribuidoras por classe de consumo, nível de tensão e tipo de consumidor.

Fudação Getulio Vargas - EESP/FGV

São Paulo - SP

PESQUISADOR ASSISTENTE

Out. 2020 - Out. 2021

- Coleta, processamento de dados e elaboração de relatórios sobre o preço, volume, taxa de retorno, e volatilidade de diversas criptomoedas.
- Implementação de ferramentas econométricas apropriadas para análise de séries de tempo no contexto multivariado.
- Produção de artigo científico que investiga o efeito lead/laq de uma cesta de criptomoedas sobre as demais classes de ativos financeiros.

Centro de Estudos em Finanças (FGVcef) - Fudação Getulio Vargas - EAESP/FGV

São Paulo - SP

PESQUISADOR ASSISTENTE

Ago. 2020 - Ago. 2021

- Coleta, processamento de dados e elaboração de relatórios sobre a taxa de retorno, volatilidade, e performance de portfólios de renda variável.
- Análise de indicadores de performance ESG (Environmental, Social & Governance) para diversas classes de fundos de investimentos.
- Produção acadêmica de artigos científicos que investigam estratégias de investimento sustentáveis para o mercado de ações brasileiro.

Federação das Indústrias do Rio Grande do Sul - FIERGS

Porto Alegre - RS Ago. 2018 - Jan.2020

ECONOMISTA PLENO

- Economista do Núcleo de Análise de Conjuntura da Unidade de Estudos Econômicos (UEE).
- Atuação nas áreas de economia internacional e comércio exterior.
- Análise setorial e elaboração de publicações regulares de estatísticas de interesse da indústria gaúcha;
- Análise e projeções de cenários econômicos para a economia gaúcha, brasileira e internacional.
- Palestras de conjuntura para o Conselho de Comércio Exterior e Relações Internacionais, presidência e aos sindicatos patronais associados.

Atividades Complementares

Revista Brasileira de Finanças - RBFin

São Paulo - SP

REVISOR DE PERIÓDICO

Escola de Economia de São Paulo - EESP/FGV

São Paulo - SP

MONITOR

Abr. 2022 - Jun. 2022

- Monitor da disciplina de Análise de Dados para o programa de Mestrado Profissional em Economia (MPE).
- Introdução aos conceitos de estatística descritiva, distribuições de probabilidade, inferência estatística paramétrica e não-paramétrica.

Escola de Economia de São Paulo - EESP/FGV

São Paulo - SP

MONITOR

Fev. 2022 - Abr. 2022

- Monitor da disciplina de Avaliação de Empresas para o programa de Mestrado Profissional em Economia (MPE).
- Introdução ao Custo de capital, Fluxo de caixa livre da firma e para acionistas, Valor presente ajustado, Avaliação relativa, Aquisições e takeovers.

Escola de Economia de São Paulo - EESP/FGV

São Paulo - SP

- Out. 2021 Dez. 2021
- Monitor da disciplina de Investimentos e Mercados Financeiros para o programa de Pós-Graduação em Finanças e Economia (Masters).
- Introdução aos princípios básicos de finanças, explorando os conceitos da Moderna Teoria de Carteiras e Teoria de Apreçamento de Ativos.

MONITOR Ago. 2021 - Out. 2021

- Monitor da disciplina de Modelos de Previsão para o programa de Pós-Graduação em Finanças e Economia (Masters).
- · Introdução aos modelos de previsão utilizando técnicas de análise de séries temporais com dados econômicos e financeiros.

Escola de Economia de São Paulo - EESP/FGV

São Paulo - SP Abr. 2021 - Jul. 2021

MONITOR

- Monitor da disciplina de Investimentos e Mercados Financeiros para o programa de Pós-Graduação em Finanças e Economia (Masters).
- Introdução aos princípios básicos de finanças, explorando os conceitos da Moderna Teoria de Carteiras e Teoria de Apreçamento de Ativos.

Escola de Economia de São Paulo - EESP/FGV

São Paulo - SP

MONITOR

Abr. 2021 - Jul. 2021

- Monitor da disciplina de Análise de Dados para o programa de Mestrado Profissional em Economia (MPE).
- Introdução aos conceitos de estatística descritiva, distribuições de probabilidade, inferência estatística paramétrica e não-paramétrica.

Universidade Federal do Rio Grande do Sul - UFRGS

Porto Alegre - RS

PROFESSOR ASSISTENTE (ESTÁGIO DOCÊNCIA)

Mar. 2018 - Jul. 2018

- Professor assistente da disciplina de Econometria de Séries Temporais para o curso de graduação em Ciências Econômicas.
- Introdução a séries temporais, explorando conceitos e propriedades estatísticas como estacionariedade, raiz unitária, e cointegração.

Grupo Energisa S/ARio de Janeiro - RJ

ESTAGIÁRIO CORPORATIVO

Jul. 2015 - Jul. 2016

- · Processamento de dados e elaboração de relatórios sobre o desempenho do consumo de energia elétrica para o mercado cativo e livre.
- Assistente no processo de modelagem econométrica e projeção de mercado de eletricidade para as diversas classes do Grupo Energisa.

Formação Acadêmica

Fundação Getúlio Vargas - EESP/FGV

São Paulo - SP

DOUTORADO EM ECONOMIA DE EMPRESAS

Jan. 2020 -

- Orientador: Marcelo Fernandes
- Tese: Conditional Autoregressive Extremile Regression

Instituto de Matemática Pura e Aplicada - IMPA

Rio de Janeiro - RJ Jan. 2021 - Mar. 2021

CURSO DE VERÃO

Análise Real e Economia Matemática (Carga horária: 96 horas)

Universidade Federal do Rio Grande do Sul-UFRGS

Porto Alegre - RS

MESTRE EM ECONOMIA APLICADA

Mar. 2017 - Mar. 2019

- Orientador: Eduardo de Oliveira Horta
- Dissertação: Previsão de volatilidade a tempo discreto: Uma abordagem via regressão quantílica

Universidad de Caldas

Manizales - Caldas (Colômbia)

Mobilidade Acadêmica

• Curso: Administración Financiera (Carga Horária: 240 horas)

Jul. 2014 - Dez. 2014

Universidade Federal de Viçosa - UFV

Viçosa - MG Mar. 2011 - Jul. 2016

BACHAREL EM CIÊNCIAS ECONÔMICAS

Orientador: Evandro Camargos Teixera

• Monografia: A demanda residencial por energia elétrica no Brasil.

Prêmios e Bolsas

Bolsas de estudo

2022 **Auxílio à Pesquisa**, Bolsa de estudos da Fundação de Amparo à Pesquisa do Estado de São Paulo (FAPESP)

São Paulo, SP

2020 Programa de Excelência Acadêmica (PROEX), Bolsa de estudos para Doutorado (CAPES)

São Paulo, SP

2017 **Programa de Demanda Social**, Bolsa de estudos para Mestrado (CAPES)

Porto Alegre, RS

Produção bibliográfica

ARTIGOS COMPLETOS PUBLICADOS EM PERIÓDICOS

Revista Brasileira de Finanças - RBFin

São Paulo - SP

DISCRETE-TIME VOLATILITY FORECASTING: A QUANTILE REGRESSION APPROACH

• Autores: Victor Henriques de Oliveira e Eduardo de Oliveira Horta

Nov. 2021

Revista Catarinense de Economia Florianópolis - SC DEMANDA RESIDENCIAL POR ENERGIA ELÉTRICA NO BRASIL (2004-2015) Jan 2018 • Autores: Victor Henriques de Oliveira, Ricardo de Souza Tavares e Luís Antônio Tavares. TRABALHOS COMPLETOS PUBLICADOS EM ANAIS DE CONGRESSOS XXI Encontro Brasileiro de Finanças Online DOES THE ESG INVESTMENT STRATEGY GENERATE ALPHA? EVIDENCE FROM BRAZILIAN STOCK MARKET • Autores: Victor Henriques de Oliveira, Claudia Yoshinaga e William Eid. XXI Encontro Brasileiro de Finanças Online FALSE DISCOVERIES AND LUCK IN THE BRAZILIAN EQUITY FUND MARKET Jul. 2021 • Autores: Henrique Lamounier Costa, Alan de Genaro e Victor Henriques de Oliveira. 41º Encontro Brasileiro de Econometria São Paulo - SP DISCRETE-TIME VOLATILITY FORECASTING: A QUANTILE REGRESSION APPROACH Dez. 2019 • Autores: Victor Henriques de Oliveira e Eduardo de Oliveira Horta PARTICIPAÇÃO EM EVENTOS, CONGRESSOS, EXPOSIÇÕES E FEIRAS Minicurso - Dr. Alexandre Chiavegatto Filho (FSP/USP) Porto Alegre - RS Introdução a Machine Learning com foco em Saúde (Carga Horária: 20 horas) Ago. 2018 Minicurso - Dr. Marcelo Portugal (PPGE/UFRGS) Porto Alegre - RS HISTÓRIA DAS IDÉIAS ECONÔMICAS (CARGA HORÁRIA: 20 HORAS) Out. 2017 Minicurso - Dr. Caio Piza (World Bank) Porto Alegre - RS AVALIAÇÃO DE IMPACTO EXPERIMENTAL: TEORIA E PRÁTICA (CARGA HORÁRIA: 10 HORAS) Jun. 2017 **Competências e Habilidades Técnicas**

Back-end e Front-end Shiny, Hugo

Linguagem de edição de texto LaTeX, Markdown, Quarto

Linguagem de programação Git, Python, Matlab, SQL, Stata, Spark, R

Idiomas Português, Inglês e Espanhol